

CAMARA ISMAEL

DEVELOPPEUR WEB

□ ismael.camara@uvci.edu.ci

- +225 0584784581
- Côte d'Ivoire, Abidjan
- in bit.ly/3R5Y7mv

OBJECTIF

Passionné par l'univers du web, doté d'une expérience importante en développement sites internet. Expert en informatique, les missions d'intégrations web, développement front-end, backend et webdesign font partie de mon quotidien. Je souhaite aujourd'hui m'investir dans la création d'applications auprès d'une agence aux multiples projets.

LANGUES

• Anglais: Courant - Niveau B1

• Français : Courant

LOISIRS

- Entreprenariat
- Peinture
- Football-Fitness
- Formations
- Pilotage de drone

EXPERIENCES

Délégué de projet collectif tuteuré, Abidjan - Université virtuelle de Côte d'Ivoire **2022 - 2023**

- Travail d'équipe, sens de l'écoute
- Développement d'une application web visant à faciliter la communication entre les habitants du village d'Allakro
- Gestion (temps, délais).
- Programmer en PHP, JavaScript, Bootstrap, HTML/CSS
- Modélisation de base de données SQL

Charger de Formation à la communauté virtuelle d'Abobo, Abidjan 2022 – 2023

- Dispenser les cours et coacher les étudiants
- Collaboration avec les responsables de ladite communauté
- Leadership, Autonomie de gestion (temps, délais).

Création d'un site web pour client, Malaisie 2022 - 2023

- Analyse des besoins du client
- Réalisation de maquette
- Aperçu du site : bit.ly/asb-financing
- Outils: HTML5, CSS3, JavaScript, Figma, Bootstrap5

FORMATION

Université virtuelle de Côte d'Ivoire, Abidjan - Licence

2021 - 2023 - Développement d'application et e-service

- Grand prix 1er de la promotion licence 2021-2022 déc.2022
- Diplôme du meilleur étudiant en développement d'application-Licence 1 déc.2021

Collège sainte foi d'Abobo, Abidjan – Baccalauréat C 2019 – 2020 Mention passable

COMPETENCES

Programmation

Langages: JavaScript, PHP (POO, MVC), SQL, CSS3, HTML, Bootstrap5
Logiciels et système

d'exploitation : VS code, Figma, Microsoft office, git/GitHub, Windows, Android, IOS

Qualités

Organisé, Force de proposition, Gestion d'une équipe, Prise d'initiatives, Rigueur, Réactivité, Curiosité intellectuelle Sens des responsabilités et autonomie de gestion (temps, délais).